【裁判字號】    99,消債清,75
【裁判日期】    990630
【裁判案由】    聲請清算程序
【裁判全文】
臺灣高雄地方法院民事裁定            99年度消債清字第75號
聲  請  人  甲○○原名：陳金.
代  理  人  蔡長佑律師
上列當事人因消費者債務清理事件聲請清算，本院裁定如下：
    主  文
聲請人甲○○自民國九十九年六月三十日下午四時起開始清算程
序。
命司法事務官進行本件清算程序。
    理  由
一、本件聲請意旨略以：聲請人於消費者債務清理條例施行後，
    曾以書面向最大債權金融機構聯邦商業銀行股份有限公司（
    下稱聯邦銀行）請求共同協商債務清償方案，聯邦銀行提出
    分72期、利率0 ％、每期清償1,000 元之清償方案，惟認聲
    請人「無法負擔任何還款條件。」，致協商不成立。而聲請
    人對金融機構因消費借貸所負之債務總計達新台幣（下同）
    265,388 元，因聲請人罹患重度憂鬱症無法工作，僅能打零
    工、從事資源回收為生，每月收入約1,000 元，已無法支應
    聲請人日常生活必要支出5,709 元，遑論償債。而聲請人所
    負無擔保或無優先權之債務總額並未逾1,200 萬元，復未經
    法院裁定開始清算程序或宣告破產，爰依法聲請更生等語。
二、按債務人不能清償債務或有不能清償之虞者，得依本條例所
    定更生或清算程序，清理其債務，消費者債務清理條例第 3
    條定有明文。又債務人與金融機構協商成立者，不得聲請更
    生或清算，但因不可歸責於己之事由，致履行顯有重大困難
    者，不在此限；而本條例施行前，債務人依金融主管機關協
    調成立之中華民國銀行公會會員辦理消費金融案件無擔保債
    務協商機制與金融機構成立之協商，準用前項之規定，同條
    例第151 條第5 項、第6 項亦有明定。次按債務人於法院裁
    定開始更生程序或許可和解或宣告破產前，得向法院聲請清
    算；法院開始清算程序之裁定，應載明其年、月、日、時，
    並即時發生效力；法院裁定開始更生或清算程序後，得命司
    法事務官進行更生或清算程序，必要時得選任律師、會計師
    或其他適當之自然人或法人一人為監督人或管理人，同條例
    第80條、第83條第1 項、第16條第1 項亦規定至明。
三、經查，聲請人主張之上開事實，業據其提出財產及收入狀況
    說明書、債權人清冊、戶籍謄本、前置協商不成立通知書、
    聲請人之96、97年度綜合所得稅各類所得資料清單、財產歸
    屬資料清單、財團法人金融聯合徵信中心當事人綜合信用報
    告、重大傷病免自行部分負擔證明卡、國軍岡山醫院附設民
    眾診療服務處診斷證明書、資源回收變賣估價單各1 份附卷
    為證。是以聲請人現身心及收入狀況，衡情自無法苛求聲請
    人放棄每月基本生活需求先用以還債，客觀上堪認其確已有
    不能清償之虞之情形。本件復查無債務人有消費者債務清理
    條例第6 條第3 項、第8 條或第46條各款所定駁回更生清算
    之事由存在，則債務人聲請清算，尚屬有據而應予准許，並
    依上開規定命司法事務官進行本件清算程序，爰裁定如主文
    。
中    華    民    國    99    年     6    月    30    日
                  民事鳳山分庭  法      官  吳文婷
上為正本係照原本作成。
本件不得抗告。
本裁定已於99年6月30日下午4時公告。
中    華    民    國    99    年     6    月    30    日
                                書  記  官  林仕興
┌──┬───────────┬───────────┐
│編號│債權人                │債權額（新臺幣）      │
├──┼───────────┼───────────┤
│1   │聯邦商業銀行          │265,388元             │
└──┴───────────┴───────────┘

司法院資訊處製作；財團法人民間司法改革基金會備份。
